臺灣士林地方法院民事判決　92年度再易字第2號
再審原告　　甲○○
訴訟代理人　王永春律師
再審被告　　乙○○
上列當事人間請求損害賠償等事件，再審原告對於中華民國92年
3 月5 日本院91年度簡上字第124 號確定判決提起再審之訴，本
院於民國94年8月25日辯論終結，判決如下：
    主  文
再審之訴駁回。
再審訴訟費用由再審原告負擔。
    事實及理由
一、本件為不得上訴第3 審之事件，再審原告依民事訴訟法第49
    7 條，主張原確定判決就足以影響判決之重要證物漏未斟酌
    ，而提起本件再審之訴。其陳述略以：
    車牌號碼AY-2990 號自用小客車（下稱「系爭車輛」）之買
    賣價金全數由再審原告支付，業經再審原告於原審提出存摺
    資料以資證明無訛，且證人曾宗貴在原審亦到庭證稱：「（
    問：是否誰出資你就過戶給誰？）是」，故證人曾宗貴對於
    讓與系爭車輛之真意，應係將系爭車輛移轉予再審原告而非
    再審被告無訛，原審判決就證人曾宗貴之證詞斷章取義，而
    漏未斟酌作為重要證據之存摺，故有民事訴訟法第497 條所
    指再審事由。為此，聲明請求判決：
    (一)本院91年度簡上字第124號確定判決廢棄。
    (二)前項廢棄部分，再審被告應將車牌號碼AY-2990 號自用小
      客車返還再審原告，並應給付再審原告300,000 元，及自
      起訴狀繕本送達翌日起至清償日止，按年息5%計算之利息
      。
    (三)如不能返還前項所示自用小客車，再審被告應給付再審原
      告500,000 元，及自起訴狀繕本送達翌日起至清償日止，
      按年息5%計算之利息。
二、再審被告則辯稱：系爭車輛確實為再審被告出資購買，再審
    原告並未出資，其請求再審被告返還車輛並賠償折舊損害
    300,000 元，為無理由。並聲明請求判決：再審之訴駁回。
三、按依民事訴訟法第466 條不得上訴於第三審法院之事件，除
    民事訴訟法第496 條之規定外，其經第二審確定之判決，如
    就足影響於判決之重要證物，漏未斟酌者，亦得提起再審之
    訴，民事訴訟法第497 條前段定有明文。經查：
  (一)民事訴訟法第497 條所謂漏未斟酌之證物，專指包括書證及
    與書證有相同效力之物件或勘驗物等「物證」而言，並不包
    括人證在內，從而再審原告以原確定判決漏未斟酌證人曾宗
    貴之證詞，作為其依民事訴訟法第497 條規定提起再審之訴
    之理由，已非有據；況原確定判決已斟酌證人曾宗貴所證述
    ：因為過戶資料是被上訴人（即再審被告）提供的，而且尾
    款新臺幣40幾萬元都是被上訴人給付的，所以車輛產權過戶
    給被上訴人等全部證言（原二審卷92年1 月7 日準備程序筆
    錄參照），而認定再審被告始為實際出資購買系爭車輛之人
    ，亦即系爭車輛之所有權人，故再審原告請求再審被告返還
    系爭車輛並賠償300,000 元為無理由，準此，原確定判決尚
    無何斷章取義漏未斟酌證人證詞而為判決之情形，再審原告
    以原確定判決未斟酌證人曾宗貴之證詞云云，作為其提起本
    件再審之訴之理由，即屬無據。
  (二)再審原告另主張原確定判決未斟酌其所提出之存摺明細云云
    。惟查：依該存摺明細所示（原一審卷，第12頁至第18頁參
    照），僅可證明再審原告存款帳戶之提領紀錄，尚未可遽認
    系爭車輛係由再審原告出資購買，自亦不得逕以該存款提領
    紀錄，即認定再審被告應返還系爭車輛予再審原告，並賠償
    300,000 元之折舊損害，從而縱認原確定判決未斟酌該存摺
    證物，該證物亦不足影響判決結果，再審原告以原確定判決
    未斟酌前開存摺證物為由，提起本件再審之訴，為無理由。
  (三)綜上，原確定判決並無何漏未斟酌重要證物，致影響判決結
    果之情形，再審原告以原確定判決未斟酌證人曾宗貴之證詞
    及再審原告提出之存摺明細為由，依民事訴訟法第497 條規
    定提起本件再審之訴，非有理由，其再審之訴應予駁回。
四、本件事證已臻明確，兩造其餘主張舉證及攻擊防禦方法，於
    判決結果不生影響，無庸一一論述，附此敘明。
五、據上論結，本件再審之訴為無理由，依民事訴訟法第78條，
    判決如主文。
中　　華　　民　　國　　94　　年　　9 　　月　　8 　　日
                  民事第二庭  審判長  法  官  陳介源
                                      法  官  林政佑
                                      法  官  王怡雯
以上正本證明與原本無異。
本判決不得上訴。
中　　華　　民　　國　　94　　年　　9 　　月　　9 　　日
                                      書記官  陳秀玲
